【裁判字號】    89,易,2378
【裁判日期】    890718
【裁判案由】    妨害公務
【裁判全文】
臺灣高雄地方法院刑事判決                        八十九年度易字第二三七八號
    公  訴  人  臺灣高雄地方法院檢察署檢察官
    被      告  丙○○
右被告因妨害公務案件，經檢察官提起公訴（八十九年度偵字第九二六五號）本院判
決如左：
    主  文
丙○○對於公務員依法執行職務時，施強暴，處拘役肆拾日，如易科罰金以參佰元折
算壹日；又於公務員依法執行職務時，當場侮辱，處拘役貳拾日，如易科罰金，以參
佰元折算壹日。應執行拘役伍拾日，如易科罰金，以參佰元折算壹日。
    事  實
一、丙○○於民國八十九年四月二十四日上午六時三十分許，駕駛車牌號碼ＸＭ─○
    七五號營業用曳引車，在高雄港務警察所五十五號登記查驗站前，因未帶行車執
    照及拖車使用證，為正在該處執行管進職務之員警甲○○依道路交通管理處罰條
    例開單告發，當甲○○將第一聯告發單交予丙○○後，丙○○竟心生不滿，基於
    侮辱公務員之犯意，當場以穢語：「幹你娘歪」（台語）一語，大聲侮辱甲○○（公然侮辱部分未據告訴）後，欲駕車離去，惟甲○○聞及此語，認丙○○所
    為涉犯妨害公務罪嫌，遂欲將丙○○帶回警局作說明，惟遭丙○○拒絕，甲○○
    遂拉住丙○○衣袖，丙○○竟另萌妨害公務之犯意，以揮舞手臂反抗之強暴方式
    ，致甲○○身著之制服污穢，並受有左手擦傷二×一公分、右唇內側挫傷二×一
    ×○‧二公分合併腫脹等傷害，甲○○見狀，立即放手，丙○○則跑至前鎮加工
    區入口處打公用電話。嗣於是日上午八時許，甲○○與同事乙○○一同前往上開
    加工區入口處時，丙○○始隨其二人至高雄警察所五十五號派出所製作筆錄。
二、案經內政部警政署高雄港務警察所報請臺灣高雄地方法院檢察署檢察官偵查起訴
    。
    理  由
一、訊據被告丙○○固不諱言於上開時地，因未帶行車執行及拖車使用證，遭警員甲○○攔檢開單告發，並口出穢言「幹你娘歪」（台語）一語，惟矢口否認妨害
    公務犯行，辯稱：伊係因前任司機未將行車執照及托車使用證放置車上，導致伊
    被開罰單，一時生氣，才罵髒話，但係罵前任司機，並非罵甲○○；又甲○○要
    求伊前往派出所時，伊並未拒不前往，亦未與之發生拉扯，僅未立即與之前往，
    而先打電話詢問老板上開證件放在何處，再與之前去云云。經查：被告如何於上
    開時地，不滿甲○○掣單告發，當場口出穢言，侮辱甲○○，經甲○○質之辱罵
    何人時，丙○○答稱係罵甲○○，及於甲○○要求被告前往派出所說明為何當場
    侮辱一事時，被告拒絕前往，並於甲○○手拉衣袖時，揮舞手臂反抗，致甲○○
    受傷及衣服污穢等情，迭據證人甲○○於偵查及本院審理時證述在卷；而且甲○○將告發單交予被告後，被告手拿告發單，大聲辱罵「幹你娘歪」（台語）一
    語，及甲○○要求被告前往警局說明時，被告拒不前往，當甲○○手拉被告衣袖
    ，被告竟揮舞手臂反抗，甲○○即作罷，並與乙○○一起返回登記站，斯時乙○○發現甲○○嘴唇及手臂受傷，衣服污穢等情，亦據當日共同在現場執行管出職
    務之乙○○警員證述在卷；抑且，關於口出穢言究係辱罵何人一事，被告警訊先
    係供稱：「是罵我自己」，旋又改稱：「我是因為找不到板台證及行照，心情不
    好，所以罵這句話」，嗣於偵查及本院審理時始改稱係罵前任司機，前後所述不
    一，顯係畏罪情虛之詞，均不足採信；而且被告亦不否認甲○○要求其至派出所
    時，曾向洪某表示並未犯法，為何要至派出所等情，顯然其原本並不同意與甲○○至派出所，準此，被告既不同意一同前往派出所，則當甲○○手拉被告衣袖時
    ，被告揮舞手臂反抗，亦與常情相符，此外，復有證人甲○○、乙○○製作之報
    告書各一紙、甲○○衣服污穢之照片二張及診斷證明書一紙在卷可稽。綜上，足
    徵被告所辯，均係避就之詞，不足採信。本件罪證明確，被告犯行洵堪認定。
二、核被告於公務員執行職務時，當場口出穢言之所為，係犯刑法第一百四十條第一
    項前段之侮辱公務員罪，又於公務員依法執行職務時，施強暴之所為，係犯刑法
    第一百三十五條第一項之妨害公務罪，被告之傷害行為，為其妨害公務之當然結
    果，不另論罪。又被告所犯上開二罪間，犯意各別，行為互殊，應予分論併罰。
    爰審酌被告所為有損公職之崴嚴，且犯後不知悔改，猶飾詞狡辯，顯無悔意，惟
    念其無前科紀錄，素行尚佳，且手段並非激烈等一切情狀，分別量處如主文所示
    之刑，並均諭知易科罰金之折算標準，及定其應執行刑，並諭知易科罰金之折算
    標準。
據上論斷，應依刑事訴訟法第二百九十九條第一項前段、刑法第一百三十五條第一項
、第一百四十條第一項前段、第五十一條第六款，第四十一條，罰金罰鍰提高標準條
例第一條前段、第二條，判決如主文。
本案經檢察官陳登燦到庭執行職務。
中      華      民      國      八十九      年      七    月    十八    日
                                    臺灣高雄地方法院刑事第七庭
                                        法  官    李  璧  君
右正本證明與原本無異。
如不服本判決，應於判決送達後十日內，向本院提出上訴狀。
                                        書記官    李  忠  霖
中      華      民      國      八十九      年      七    月    十九    日
附錄本案論罪科刑法條全文
刑法第一百三十五條第一項：對於公務員依法執行職務時，施強暴脅迫者，處三年以
下有期徒刑、拘役或三百元以下罰金。
刑法第一百四十條第一項：
於公務員依法執行職務時，當場侮辱，或對於其依法執行之職務公然侮辱者，處六月
以下有期徒刑、拘役或一百元以下罰金。


司法院資訊處製作；財團法人民間司法改革基金會備份。
